# Hassan OULCAID

# Ingénieur DevOps Cloud junior

# Coordonnées

Montreuil. France 06 50 37 76 08 hassan@oulcaid.com Disponibilité: Immédiat LinkedIn GitHub

# **Objectif**

J'ai une grande motivation pour mon domaine qui se distingue par une évolution rapide, j'aime les challenges que ce domaine présente. Je suis rigoureux, je prends mes tâches très au sérieux. Je suis reconnu pour mon bon relationnel au sein d'une équipe motivée, et je m'intègre facilement. Le partage du savoir, et l'entraide sont des piliers importants de nos jours et surtout en rapport avec les nouvelles technologies. Mon objectif est de contribuer activement au succès de votre organisme en apportant mon expertise et mon engagement.

## **Formations**

2021 - 2023

#### Sup De Vinci - La défense

Mastère DevOps/Cloud

2019 - 2020

#### IUT Créteil - Vitry - Vitry-sur-Seine

LP Administration des Réseaux Multimédia

2017 - 2019

#### IUT Créteil - Vitry - Vitry-sur-Seine

DUT Réseaux et Télécommunications

2014 - 2016

#### Institut ISTA - Maroc

DTS Télécommunications

# **Expériences**

Nov. 2021 - Oct. 2023

Ingénieur Infrastructure • Apprenti • Efficity

- Responsable de la conception, du déploiement et de la maintenance de l'infrastructure informatique en utilisant les meilleures technologies ;
- Collaborer avec les équipes afin d'identifier les problèmes et créer des solutions pour l'architecture de l'infrastructure SI;
- Mettre en œuvre et améliorer le système de supervision et des alertes ;
- Pilotage des tickets et suivi de l'avancement le bon fonctionnement du service clients.

Mai 2019 - Sep. 2020

Technicien Service Client • Apprenti • Orange Business Service

- Veiller sur le bon fonctionnement du service clients ;
- Diagnostiquer et faire les tests nécessaires à la résolution des incidents ;
- Faire le suivi et le reporting des incidents et résoudre les dysfonctionnements ;
- Pilotage des tickets et suivi de l'avancement.

## Soft skills

Prise d'initiative Assiduité Curiosité Adaptabilité Esprit d'équipe Ponctualité Force de Aisance Proactivité proposition Relationnelle

#### **Certifications**









Networking	Cloud	Kubernetes	Docker
AWS	GitOps	Monitoring	Azure
Helm	Terraform	Linux	Rancher